【裁判字號】    98,民商上再易,1
【裁判日期】    980831
【裁判案由】    侵害商標權有關財產權爭議
【裁判全文】
智慧財產法院民事判決
                                 98年度民商上再易字第1號
再審原告    星半島股份有限公司
法定代理人  甲○○
再審被告    乙○○
上列當事人間侵害商標權有關財產權爭議事件，再審原告對於中
華民國98年3 月12日本院97年度民商上易字第4 號確定判決，提
起再審之訴，本院判決如下：
    主  文
再審之訴駁回。
再審訴訟費用由再審原告負擔。
    理  由
一、本件再審原告對於本院97年度民商上易字第4 號確定判決（
    下稱原判決）以有民事訴訟法第496 條第1 項第1 款規定之
    情形，提起再審之訴，無非以：原判決認定相對人之店招未
    構成基於「行銷目的」使用商標，而判令再審原告敗訴，於
    原審法院承審法官並未就此點闡明當事人應為適當之攻防，
    而逕自認定相對人非基於「行銷目的」使用系爭商標，違反
    民事訴訟法第199 條第2 項之規定，實有適用法規顯有錯誤
    之違誤等語，為其論據。
二、按民事訴訟法第496 條第1 項第1 款所謂適用法規顯有錯誤
    ，係指確定裁判所適用之法規，顯然不合於法律規定，或與
    司法院現尚有效及大法官會議之解釋，或最高法院現尚有效
    之判例顯有違反，或消極的不適用法規，顯然影響裁判者而
    言，並不包括判決理由矛盾、理由不備、取捨證據及認定事
    實錯誤之情形在內。經核再審原告之再審理由狀所載內容，
    係就本院前審取捨證據、認定事實之職權行使，指摘其為不
    當，並無適用法律顯有錯誤之可言。況民事訴訟法第199 條
    第2 項規定，審判長應向當事人發問或曉諭，令其陳述事實
    、聲明證據，或為其他必要之聲明及陳述，其所聲明或陳述
    有不明瞭或不完足者，應令其敘明或補充之。此為審判長因
    定訴訟關係之闡明權，同時並為其義務，惟因民事訴訟採辯
    論主義，舉凡法院判決之範圍及為判決基礎之訴訟資料均應
    以當事人之所聲明及所主張者為限，審判長之闡明義務或闡
    明權之行使，亦應限於辯論主義之範疇，不得任加逾越，如
    當事人所為聲明已明瞭，審判長即無闡明之必要。本件再審
    被告於前審提起上訴時，已於上訴理由狀(一)敘明其向再審原
    告承接「半島飲食行」，而於招牌使用「半島飲食行」，並
    非使用再審原告之商標，不構成侵權等語（見原判決卷第20
    頁反面、第21頁），而再審原告於答辯(一)狀之理由欄亦載明
    本件爭點為：1.上訴人（即再審被告）是否侵害被上訴人（
    即再審原告）之商標權（見原判決卷第34頁），足見兩造已
    就再審被告是否侵害商標乙節進行辯論，審判長即無闡明之
    必要，原判決即無消極不適用法規之錯誤，揆諸首揭說明，
    應認其再審為無理由。
三、綜上所述，再審原告依據民事訴訟法第496 條第1 項第1 款
    規定，提起本件再審之訴，顯無再審理由，爰不經言詞辯論
    ，逕以判決駁回之。
據上論結，本件再審之訴為無理由，依民事訴訟法第78條，判決
如主文。
中    華    民    國    98    年     8    月   31     日
                智慧財產法院第一庭
                            審判長法  官  李得灶
                                  法  官  王俊雄
                                  法  官  林欣蓉
以上正本係照原本作成。
不得上訴。
中    華    民    國    98    年     8    月   31     日
                                  書記官  周其祥


司法院資訊處製作；財團法人民間司法改革基金會備份。
